【裁判字號】    89,上,625
【裁判日期】    890726
【裁判案由】    遷讓房屋
【裁判全文】
臺灣高等法院民事裁定              八十九年度上字第六二五號
      上  訴  人  甲○○
      被  上訴人  臺灣北區郵政管理局
      法定代理人  張國雄
      訴訟代理人  黃鴻湖律師
右當事人間遷讓房屋事件，上訴人對於中華民國八十四年八月二十三日臺灣臺北地方
法院八十四年度訴字第四○○號第一審判決，提起上訴，本院裁定如左：
      主      文
上訴駁回。
第二審訴訟費用由上訴人負擔。
      理      由
一、按當事人提起第二審上訴，應於第一審判決正本送達後二十日之不變期間內為之
    ，民事訴訟法第四百四十條定有明文。
二、經查原審於中華民國八十四年八月二十三日所為判決正本，係因無法依民事訴訟
    法第一百三十六條及第一百三十七條規定送達上訴人，始於八十四年九月十八日
    依民事訴訟法第一百三十八條規定，寄存於上訴人應受送達地之警察機關即台北
    市政府警察局大安分局和平東路派出所，有原審無法投遞之雙掛號信封及送達證
    書可稽（原審卷第一○一及一○四頁）。嗣原審於八十五年六月十五日對前開判
    決為更正裁定，該更正裁定於八十五年六月二十二日送達上訴人，亦有送達證書
    可按（原審卷第一一三頁）。雖上訴人辯稱：「我因出境，沒有收到判決書」云
    云，惟其所提護照影本僅載明出境日期為八十六年六月九日，入境日期為八十六
    年九月二十一日，有該護照影本可按  (見原審卷第一八一頁)，且本院向內政部
    警政署入出境管理局函查，上訴人於八十四年九月間並無出境紀錄，復有該局八
    十九年七月十一日 (八九)境信昌字第四五九○四號函在卷可考  (見本院卷第三
    九頁) ，是以上訴人辯稱伊因出境而未收受判決書云云，即非可採。次查上訴人
    雖另辯稱前開判決正本寄存送達之送達證書無送達人及被送達人之簽章，且該送
    達證書右下方記載「本件寄存和本東路一段一四三號和平東路派出所八十四年九
    月十八日下午十五時五十分」等文字，非郵政機關大安特投三組人員所為，顯係
    偽造云云。然經本院向台灣北局郵政管理局郵件投遞中心函查，前開送達證書右
    下方「送達處所及時間」欄內所記載之文字，確為郵務稽查複查後無法投交，按
    規定手續送往和平東路派出所寄存送達，有該郵件投遞中心八十九年七月十九日
    0000000之一號函附卷可稽  (見本院卷第三六頁)，且上訴人對於前開送
    達證書右下方「送達處所及時間」欄內所記載文字係被偽造云云，並未舉證以實
    其說，自不足採。
三、綜上所述，本件原判決於八十四年九月十八日寄存送達上訴人，即屬合法。上訴
    人收受該判決之時間係八十四年九月十八日，因其住居所在台北市，無須扣除在
    途期間，是其上訴期間二十日於八十四年十月八日即已屆滿，乃上訴人遲至八十
    九年二月三日始提出上訴，顯逾二十日之上訴期間，其上訴自非合法，應予駁回
    ，爰依法裁定如主文。
中      華      民      國    八十九    年    七    月      二十六      日
                                民事第八庭
                                    審判長法  官  鄭  三  源
                                          法  官  郭  松  濤
                                          法  官  黃  豐  澤
右正本係照原本作成。
如不服本裁定，應於收受送達後十日內向本院提出抗告狀，並應繳納抗告費新台幣四
十五元正。
中      華      民      國    八十九    年    七    月      二十九      日
                                          書記官  廖  麗  蓮


司法院資訊處製作；財團法人民間司法改革基金會備份。
